臺灣臺北地方法院刑事判決　　　　　　　94年度訴緝字第70號
公　訴　人　臺灣臺北地方法院檢察署檢察官
被　　　告　甲○○
上列被告因違反毒品危害防制條例案件，經檢察官提起公訴（92
年度偵字第4108號）、追加起訴及移送併案審理（臺灣臺北地方
法院檢察署92年度毒偵緝字第47號、臺灣士林地方法院檢察署94
年度速偵字第40號），被告於本院準備程序進行中就被訴事實為
有罪之陳述，經本院合議庭裁定改由受命法官獨任以簡式審判程
序審理，判決如下：
    主  文
甲○○連續施用第一級毒品，處有期徒刑壹年肆月，扣案第一級
毒品海洛因小包（淨重分別為零點陸伍公克、零點零玖公克、
零點伍壹公克）沒收銷燬之，扣案之注射針筒貳支沒收之。又施
用第二級毒品，處有期徒刑肆月。應執行有期徒刑壹年陸月。扣
案第一級毒品海洛因小包（淨重分別為零點陸伍公克、零點零
玖公克、零點伍壹公克）沒收銷燬之，扣案之注射針筒貳支沒收
之。
    事  實
一、甲○○有多次賭博前科（不構成累犯），前因施用第1級毒
    品海洛因案件，經臺灣臺北地方法院檢察署檢察官聲請本院
    於民國87年10月2日以87年度毒聲字第1075號裁定送勒戒處
    所觀察、勒戒後，因有繼續施用毒品之傾向，再經臺灣臺北
    地方法院檢察署檢察官聲請本院於87年11月5日以87年度毒
    聲字第1329號裁定令入戒治處所施以強制戒治1年，並經臺
    灣高等法院於87年12月8日以87年度毒抗字第511號裁定抗告
    駁回確定，嗣甲○○因經戒治所評定合格，認無繼續戒治之
    必要，而由臺灣臺北地方法院檢察署檢察官聲請本院於88年
    7月19日以88年度毒聲字第1721號裁定停止戒治，所餘戒治
    期間，付保護管束，甲○○已於88年10月13日強制戒治期滿
    出所，臺灣臺北地方法院檢察署檢察官並於88年12月9日以
    88年度戒毒偵字第112號為不起訴處分確定。
二、甲○○不知戒絕毒癮，猶基於施用第1級毒品海洛因之概括
    犯意，自90年10月5日23時為警採尿往前回溯26小時內某時
    起至94年1月30日上午10時止（不含自90年10月5日22時40分
    許甲○○為警查獲後至90年10月6日因臺灣臺北地方法院檢
    察署檢察官諭知甲○○准予具保新臺幣10,000元而於該日釋
    放甲○○前之該段時間、自92年2月15日19時30分許甲○○
    為警查獲後至92年2月16日因臺灣臺北地方法院檢察署檢察
    官諭知甲○○飭回而釋放甲○○前之該段時間及自92年2月
    17日11時許甲○○至臺灣臺北地方法院檢察署應訊、採尿至
    離開該署之該段期間），在臺北縣汐止市○○○路141巷19
    號2樓及同路152號2樓等住處，連續施用第1級毒品海洛因多
    次。復基於施用第2級毒品甲基安非他命之犯意，於90年10
    月5日23時為警採尿往前回溯96小時內某時（不含為警查獲
    後至採尿前之該段期間），在不詳地點施用第2級毒品甲基
    安非他命1次。期間先於90年10月5日22時40分許，在臺北市
    信義區○○○路○段391巷口為警查獲，並扣得其所有之第1
    級毒品海洛因1小包（淨重0.65公克）；又於92年2月15日19
    時30分許，在臺北市○○區○○路12號前為警查獲，並扣得
    其所有之第1級毒品海洛因1小包（淨重0.09公克）；再於94
    年1月30日17時30分許，在臺北縣汐止市○○○路152號2樓
    為警查獲，並扣得其所有之第1級毒品海洛因1小包（淨重0.
    51公克）及其所有之已使用過供施用第1級毒品海洛因所用
    之注射針筒2支。
三、案經臺北市政府警察局信義分局報請臺灣臺北地方法院檢察
    署檢察官偵查起訴、臺北市政府警察局大安分局報請臺灣臺
    北地方法院檢察署檢察官偵查移送本院併案審理及追加起訴
    、臺北市政府警察局松山分局報請臺灣士林地方法院檢察署
    檢察官偵查移送本院併案審理後，因甲○○於本院準備程序
    進行中為有罪之陳述，經本院合議庭裁定改由受命法官獨任
    以簡式審判程序審理。
    理  由
一、上開事實，業據被告甲○○坦承不諱，而被告於90年10月5
    日22時40分許為警查獲後所採集之尿液，經送檢驗結果呈嗎
    啡陽性反應及甲基安非他命陽性反應，有法務部調查局92年
    3月20日調科壹字第09262602190號檢驗通知書附卷可稽；於
    92年2月15日19時30分許為警查獲後所採集之尿液，經送檢
    驗結果呈鴉片類藥物（嗎啡、可待因）陽性反應，有臺灣尖
    端先進生技醫藥股份有限公司濫用藥物檢驗中心92年2月27
    日濫用藥物檢驗報告在卷可按；於92年2月17日至臺灣臺北
    地方法院檢察署所採集之尿液，經送檢驗結果呈嗎啡陽性反
    應，有法務部調查局92年4月15日調科壹字第09262604070號
    檢驗通知書附卷足考；於94年1月30日17時30分許為警查獲
    後所採集之尿液，經送檢驗結果呈嗎啡、可待因陽性反應，
    則有臺北市政府警察局松山分局94年3月3日北市警松分刑字
    第09430613800號函所檢附之臺灣尖端先進生技醫藥股份有
    限公司94年2月17日濫用藥物檢驗報告在卷可查。再扣案之
    白色粉末2小包，經送鑑驗結果均含有第1級毒品海洛因成分
    ，有臺北市政府警察局大安分局查獲涉嫌毒品危害防制條例
    毒品初步鑑驗報告單、法務部調查局90年11月30日（90）陸
    （一）00000000號鑑定通知書、臺北市政府警察局松山分局
    查獲涉嫌毒品危害防制條例毒品鑑驗報告書、法務部調查局
    94年4月27日調科壹字第040003784號鑑定通知書在卷可查；
    而扣案之米黃色粉末1小包，經送鑑驗結果亦含有第1級毒品
    海洛因成分，有臺北市政府警察局信義分局查獲涉嫌違反毒
    品危害防制條例毒品初步鑑驗報告單、法務部調查局92年10
    月22日調科壹字第020006102號鑑定通知書附卷足考。此外
    ，又有扣案之第1級毒品海洛因3小包（淨重分別為0.65公克
    、0.09公克、0.51公克）及已使用過供施用第1級毒品海洛
    因所用之注射針筒2支可佐，並有扣案物品照片列印資料附
    卷可稽，是被告之任意性自白顯與事實相符。查被告前因施
    用第1級毒品海洛因案件，經臺灣臺北地方法院檢察署檢察
    官聲請本院於87年10月2日以87年度毒聲字第1075號裁定送
    勒戒處所觀察、勒戒後，因有繼續施用毒品之傾向，再經臺
    灣臺北地方法院檢察署檢察官聲請本院於87年11月5日以87
    年度毒聲字第1329號裁定令入戒治處所施以強制戒治1年，
    並經臺灣高等法院於87年12月8日以87年度毒抗字第511號裁
    定抗告駁回確定，嗣被告因經戒治所評定合格，認無繼續戒
    治之必要，而由臺灣臺北地方法院檢察署檢察官聲請本院於
    88年7月19日以88年度毒聲字第1721號裁定停止戒治，所餘
    戒治期間，付保護管束，被告已於88年10月13日強制戒治期
    滿出所，臺灣臺北地方法院檢察署檢察官並於88年12月9日
    以88年度戒毒偵字第112號為不起訴處分確定，有臺灣臺北
    地方法院檢察署檢察官88年度戒毒偵字第112號不起訴處分
    書及臺灣高等法院被告前案紀錄表等在卷可參。綜上，本案
    事證明確，被告犯行堪以認定，應予依法論科。
二、核被告所為，係犯毒品危害防制條例第10條第1項之施用第1
    級毒品海洛因罪及同條第2項之施用第2級毒品甲基安非他命
    罪。其持有第1級毒品海洛因、第2級毒品甲基安非他命之低
    度行為，分別為施用第1級毒品海洛因、第2級毒品甲基安非
    他命之高度行為所吸收，不另論罪。被告先後多次施用第1
    級毒品海洛因之犯行，均時間緊接，方法相同，觸犯構成要
    件相同之罪名，顯係基於概括之犯意反覆為之，應依刑法第
    56條連續犯之規定論以一罪，並依法加重其刑。公訴人雖僅
    就被告於92年2月16日為警採尿往前回溯26小時內某時，在
    不詳處所施用第1級毒品海洛因之犯行加以起訴（公訴意旨
    誤載為92年2月26日之前4日內，公訴人就此業已於本院94年
    4月11日行準備程序時當庭更正犯罪時間應為92年2月16日採
    尿前之26小時內某時，此有該日準備程序筆錄在卷可查，併
    此敘明），而未就被告其他於如事實欄所載之時間內施用第
    1級毒品海洛因之犯行提起公訴，然因此部分與前揭公訴人
    起訴之施用第1級毒品海洛因犯行有連續犯之裁判上一罪關
    係，顯為起訴效力所及，且此部分亦經移送併案審理，本之
    審判不可分，本院應一併加以審理，附此敘明。再被告所犯
    施用第1級毒品海洛因及第2級毒品甲基安非他命之犯行，犯
    意各別，罪名有異，構成要件不同，應予分論併罰。臺灣臺
    北地方法院檢察署檢察官雖認被告所涉上揭施用第2級毒品
    甲基安非他命犯行與起訴之施用第1級毒品海洛因犯行有連
    續犯之裁判上一罪關係而移送本院併案審理，然因被告所涉
    該二部分之構成要件既屬相異，罪名復有不同，則移送併案
    審理部分與起訴部分顯無連續犯之裁判上一罪關係甚明，此
    部分復未經起訴，本院本無從加以審理，惟公訴人於本院行
    準備程序時及審判中既認被告施用第2級毒品甲基安非他命
    罪部分與起訴部分乃屬一人犯數罪之相牽連案件而向本院追
    加起訴（見本院94年4月11日準備程序筆錄，94年4月25日審
    判筆錄），本院自應加以審理，於此一併說明。爰審酌被告
    之素行，前已有施用毒品之前科，竟不知悔改復行施用第1
    級毒品海洛因及第2級毒品甲基安非他命，犯罪之動機、目
    的、手段、施用毒品戕害自身之健康、施用第1級毒品之時
    間甚長，施用第2級毒品甲基安非他命之犯行則僅有1次、生
    活狀況、智識程度暨犯罪後坦承犯行，態度尚稱良好等一切
    情狀，爰分別量處如主文所示之刑，並定其應執行之刑，以
    示懲儆。至扣案之第1級毒品海洛因3小包（淨重分別為0.65
    公克、0.09公克、0.51公克），應依毒品危害防制條例第18
    條第1項前段之規定，不問屬於犯人與否，宣告沒收銷燬之
    。再扣案之已使用過注射針筒2支，為供被告犯施用第1級毒
    品海洛因罪所用之物，復屬被告所有，業據被告供陳在卷，
    爰依刑法第38條第1項第2款之規定，宣告沒收之。
據上論斷，應依刑事訴訟法第273條之1第1項、第299條第1項前
段，毒品危害防制條例第10條第1項、第2項、第18條第1項前段
，刑法第11條前段、第56條、第51條第5款、第38條第1項第2款
，判決如主文。
本案經檢察官呂俊儒到庭執行職務
中　　華　　民　　國　　94　　年　　4 　　月　　29　　日
　　　　　　　　　刑事第十庭  法　官　黃紹紘
以上正本證明與原本無異。
如不服本判決，應於判決送達後10日內，向本院提出上訴狀（應
抄附繕本）。告訴人或被害人如對於本判決不服者，應具備理由
請求檢察官上訴，其上訴期間之計算係以檢察官收受判決正本之
日期為準。
　　　　　　　　　　　　　　　　書記官　劉新怡
中　　華　　民　　國　　94　　年　　4 　　月　　29　　日
附錄本案論罪科刑所犯法條全文：
毒品危害防制條例第10條
施用第1級毒品者，處6月以上5年以下有期徒刑。
施用第2級毒品者，處3年以下有期徒刑。
